臺灣新竹地方法院行政訴訟判決　
110年度交字第296號
原      告  謝勝雄
被      告  交通部公路總局新竹區監理所

代  表  人  吳季娟
訴訟代理人  胡惠茹
上列當事人間交通裁決事件，原告不服被告民國110年11月12日
竹監裁字第50-E00000000號裁決，提起行政訴訟，本院判決如下
：
    主  文
原告之訴駁回。
訴訟費用新臺幣參佰元由原告負擔。
    事實及理由
一、程序事項：
　　本件因屬不服被告所為道路交通管理處罰條例（下稱道交條
    例）第8條之裁決而提起撤銷訴訟，依行政訴訟法第237條之
    7規定，不經言詞辯論，逕行裁判，合先敘明。
二、爭訟概要：
　　原告駕駛所有00-0000號自用小客車，於110年7月30日9時57
    分許，在新竹縣湖口鄉仁樂路與鳳凰四街交岔路口停車，為
    民眾於當日提供行車紀錄器影像檢舉，經新竹縣政府警察局
    新湖分局（下稱舉發機關）查證後，於110年9月6日依違反
    道路交通管理處罰條例第55條第1項第3款製開竹縣警交字第
    E00000000號違規單，逕行舉發「在設有禁止臨時停車標線
    處所臨時停車」。原告不服，於110年9月23日向被告提出申
    訴，經被告機關查證後於110年11月12日以竹監裁字第50-E0
    0000000號裁決，裁處原告罰鍰新臺幣300元整，原告不服，
    提起本件行政訴訟。　
三、原告主張略以：我要左轉進入鳳凰四街，因鳳凰四街有大貨
    車要出來，本車00-0000只能先靠右邊停車，等待後車行駛…
    ，大貨車出來後，本車才能左轉進入鳳凰四街，我人在車上
    停等大貨車出來等語。並聲明：原處分撤銷，訴訟費用由被
    告負擔。
四、被告答辯略以：本案經新湖分局於110年10月13日以竹縣湖
    警交字第1103007988號函覆略以「…三、查車號00-0000自小
    客車於110年7月30日9時57分許，在本轄湖口鄉仁樂路與鳳
    凰四街交叉路口處，遭民眾檢舉有違反上揭規定停於紅線上
    ，附有佐證影像可稽，故本分局員警依規定舉發無誤，惟再
    次檢視民眾所附影像，實難證實該車為停車狀態，請貴所將
    處罰條例第56條第1項第1款變更為處罰條例第55條第1項第3
    款裁處及110年12月24日以竹縣湖警交字第1103010940號函
    覆略以…二、查本案檢舉人於110年8月5日向本分局提出交通
    違規檢舉，未逾民眾檢舉所規定之期限」；此外，經被告檢
    視採證影像，本件原告違規屬實。並聲明：原告之訴駁回，
    訴訟費用由原告負擔。
五、本院之判斷：　　
㈠、按「本條例用詞，定義如下：一、道路：指公路、街道、巷
    衖、廣場、騎樓、走廊或其他供公眾通行之地方。二、車道
    ：指以劃分島、護欄或標線劃定道路之部分，及其他供車輛
    行駛之道路。…十、臨時停車：指車輛因上、下人、客，裝
    卸物品，其停止時間未滿三分鐘，保持立即行駛之狀態。十
    一、停車：指車輛停放於道路兩側或停車場所，而不立即行
    駛。」、「汽車駕駛人，臨時停車有下列情形之一者，處新
    臺幣三百元以上六百元以下罰鍰：三、在設有禁止臨時停車
    標誌、標線處所臨時停車。」道路交通管理處罰條例第3條
    、第55條第1項第3款分別定有明文。又按，「汽車臨時停車
    時，應依下列規定：三、設有禁止臨時停車標誌、標線處所
    不得臨時停車。」、「標線依其型態原則上分類如下：一、
    線條 以實線或虛線標繪於路面或緣石上，用以管制交通者
    ，原則上區分如下：……（五）紅實線 設於路側，用以禁止
    臨時停車。」、「禁止臨時停車線，用以指示禁止臨時停車
    路段，以劃設於道路緣石正面或頂面為原則，無緣石之道路
    得標繪於路面上，距路面邊緣以三○公分為度。本標線為紅
    色實線，線寬除設於緣石，正面者以緣石高度為準外，其餘
    皆為一○公分。本標線得加繪紅色「禁止臨時停車」標字，
    三○公分正方，每字間隔三○公分，沿本標線每隔二○公尺至
    五○公尺橫寫一組。本標線禁止時間為全日廿四小時，如有
    縮短之必要時，應以標誌及附牌標示之。」道路交通安全規
    則(下稱道安規則)第111條第1項第3款、第149條、第169條
    規定分別定有明文。簡言之，在設有禁止臨時停車標誌、標
    線處所不得停車及臨時停車。
㈡、經本院當庭勘驗採證光碟，勘驗結果如下：「（影像時間202
    1/07/3009:57:38-09:58:45）當時天色明亮，原告車輛靜止
    停於系爭違規地點，而畫面中見該路段右側路面上劃有紅色
    禁止臨時停車標線，且無斑駁不清等令駕駛人難以判斷或辨
    識困難之情，更未見原告所稱等待大貨車先駛出再行左轉，
    原告車輛呈現停止狀態（依據檢舉員警機車移動之狀況觀之
    從員警發現原告違規停車至員警及車駛離原告車輛期間起碼
    有5秒的時間。」（見本院卷第91頁），原告雖稱其當時要
    停等大貨車駛出再行左轉云云，然由原告主張亦可證，原告
    確實停等於上開禁止臨時停車之地點，而前述條文規定，紅
    線處禁止臨時停車只須車輛不行駛而停放在道路兩側停車處
    所而不立即行駛即符合，並無停車時間應若干方符合之要件
    限制，臨時停車本身即可資構成『停車』，僅係因道路交通管
    理處罰條例針對臨時停車之違規有較輕之裁罰特別規定，若
    得適用較輕之『臨時停車』特別規定時，即不再適用較重之關
    於違規停車規定。」（臺北高等行政法院110年度交上字第2
    01號裁定參照）。至原告雖主張當時大貨車是從鳳凰四街要
    出來，伊要左轉進去鳳凰四街云云，然上開勘驗畫面並未見
    原告所稱等待大貨車駛出之情況，而原告如有在車上，要駛
    出路面邊線道車道會有方向燈或是煞車或是閃光燈，然觀諸
    上開影像原告車輛並未有任何亮燈之情況或僅是臨時停等隨
    時欲進入行駛狀態之情況，則原告上開所辯，顯為卸責之詞
    ；且劃設紅線之處既規定禁止臨時停車便有其道路管理及安
    全之必要性，故不論原告停等之目的為何在所非問，原告上
    開主張均無足採。綜上，原告駕駛系爭車輛，於上開時、地
    ，確有「在禁止臨時停車處所臨時停車」之違規行為，要可
    認定。被告以原處分予以裁處，洵屬有據。
六、綜上所述，原告於上開時、地，確有「在設有禁止臨時停車
    標線處所臨時停車」之違規行為，則被告以原處分予以裁處
    ，於法核屬有據。原告訴請撤銷原處分，為無理由，應予駁
    回。
七、本案判決基礎已臻明確，兩造其餘攻擊防禦方法及訴訟資料
    ，經本院審核後，認與判決結果不生影響，且無調查之必要
    ，爰不一一論述及調查，併此敘明。　　
八、本件第一審訴訟費用計為300 元，應由原告負擔，爰確定第
    一審訴訟費用額如主文第2 項所示。　
中　　華　　民　　國　　111 　年　　6 　　月　　21　　日
　　　　　　　　　行政訴訟庭　法　官　李毓華　　　　
以上正本證明與原本無異。　
如不服本判決，應於判決送達後20日內，向本院提出上訴狀並表
明上訴理由（原判決所違背之法令及其具體內容或依訴訟資料可
認為原判決有違背法令之具體事實），其未載明上訴理由者，應
於提出上訴後 20 日內向本院補提理由書（上訴狀及上訴理由書
均須按他造人數附繕本，如未按期補提上訴理由書，則逕予駁回
上訴），並應繳納上訴裁判費新臺幣750元。
中　　華　　民　　國　　111 　年　　6 　　月　　22　　日
                              書記官  劉文倩